最　高　行　政　法　院　裁　定
　　　　　　　　　　　　　　　　　　 96年度裁字第00627號
聲　請　人　甲○○
上列聲請人因與相對人臺中縣雅潭地政事務所間有關土地事務事
件，對於中華民國95年6月22日本院95年度裁字第1329號裁定，
聲請再審。關於依行政訴訟法第273條第1項第1款事由聲請部分
，本院裁定如下︰
　　主  文
再審之聲請駁回。
再審聲請訴訟費用由聲請人負擔。
    理  由
一、按當事人對於本院所為裁定聲請再審，必須原裁定具有行政
    訴訟法第283條準用同法第273條第1項所列各款情形之一者
    或第2項之規定，始得為之。而第273條第1項第1款規定：「
    適用法規顯有錯誤者」，係指原裁定所適用之法規與該案應
    適用之現行法規相違背或與解釋、判例有所牴觸者而言，至
    於法律上見解之歧異，再審原告對之縱有爭執，要難謂為適
    用法規顯有錯誤，而據為再審之理由。
二、本件聲請再審意旨略謂：按有關本件系爭座落臺中縣大雅鄉
    ○○段1453之3地號土地（下稱系爭土地）之地籍圖與土地
    登記簿是否有違誤乙節，經臺灣臺中地方法院囑託臺灣省政
    府地政處土地測量局作成鑑定圖，並以民國88年度簡上字第
    92號確定判決認定確有地籍圖與土地登記簿不符之情形，依
    最高法院73年度台上字第4062號及84年度台上字第2530號判
    決意旨，法院及當事人就此重要爭點應不得作相反之判斷，
    惟原審就上開證據棄而未審，亦未說明何以不採之理由，顯
    有行政訴訟法第273條第1項第1款之再審事由。次按系爭土
    地面積為111平方公尺，已大於土地登記簿謄本記載之107平
    方公尺，顯然土地登記簿所載有誤，相對人據為面積之計算
    及記載，自有欠公允，應由臺中縣政府究明農地重劃條例第
    18條及其施行細則第38條規定之意旨，適用行政程序法第11
    7條前段之規定，惟原審判決並未適用上開法規，且未說明
    何以不採之理由，亦有行政訴訟法第273條第1項第1款之再
    審事由。又同段1453之5地號之土地登記謄本、吳金章同意
    書，均足證明系爭土地面積確於75年間因更正而增加，益見
    聲請人之主張並非子虛。從而，聲請人確有土地登記面積之
    權利損失，自有訴訟上權利保護之必要。為此，爰依行政訴
    訟法第283條準用第273條第1項第1款之規定，請求廢棄鈞院
    95年度裁字第1329號裁定（下稱原裁定）等語。
三、經查，本院原裁定維持臺中高等行政法院93年度訴字第161
    號判決（下稱原審判決），駁回聲請人之上訴，係以：聲請
    人上訴狀所述內容，經核無非就原審取捨證據認定事實之職
    權行使，指摘原審判決違誤，而未具體對原審判決如何違背
    法令為具體之指摘，其上訴為不合法為由，裁定駁回聲請人
    之上訴。惟按對於高等行政法院判決上訴，非以其違背法令
    為理由，不得為之，行政訴訟法第242條定有明文。是對於
    高等行政法院判決上訴，若未具體說明原判決違背何項法令
    、不適用或如何適用不當之具體情事，即非主張原判決違背
    法令以為上訴理由，其上訴不應准許。則原裁定認聲請人上
    訴不合法，核其認事、用法均無違誤，自無適用法規錯誤之
    情形。至於上開聲請人之聲請意旨，係在爭執原審判決實體
    法上有何再審理由，對原裁定認聲請人上訴不合法，予以裁
    定駁回，則未置一語；況其上開聲請意旨無非聲請人主觀法
    律見解，則聲請人尚難據此法律上見解之歧異，認原裁定適
    用法規錯誤。綜上所述，本件聲請難認為有理由，應予駁回
    。
據上論結，本件再審之聲請為無理由，爰依行政訴訟法第283條
、第278條第2項、民事訴訟法第95條、第78條，裁定如主文。
中　　華　　民　　國　　96　　年　　3　　 月　　26　　日
                  第六庭審判長法  官　張　登　科
                              法  官  葉　百　修
                              法  官　藍　獻　林
                              法  官　林　清　祥
                              法  官　梁  松  雄
以  上  正  本  證  明  與  原  本  無  異
中　　華　　民　　國　　96　　年　　3　　 月　　27　　日
　　　　　　　　　　　　　　　書記官　黃　淑　櫻
